# 奖金已计提下年无法发放的会计处理

提问人：1317963140 时间：2023-10-12 17:36:24
陈主板，您好，有个问题想请教您一下，我也算看您的论坛成长起来的，受益匪浅，一直听过您的名号，从没问过您问题，您有时间帮忙回复下：
某企业在202X年根据薪酬政策计提了全年奖金，第二年由于公司经营状况不好，股东放弃该部分奖金，可以直接计入第二年的资本公积吗？（实收资本已缴齐），是否需要缴纳个人所得税？放弃部分已经进行纳税调增，是否需要对计入资本公积的金额缴纳企业所得税？

回答人：chenyiwei
已计提的薪酬因故未支付，作出转回处理的，不属于权益性交易，转销金额可以计入损益，但需关注当初计提的合理性，是否存在前期差错；涉及董监高的薪酬，还应作为关联方交易予以披露。